臺灣高等法院刑事裁定
110年度聲字第2696號
聲  請  人  臺灣高等檢察署檢察官
受  刑  人  楊育承



上列聲請人因受刑人數罪併罰有二裁判以上，聲請定其應執行之
刑（聲請案號：110年度執聲字第1166號），本院裁定如下：
    主  文
楊育承犯如附表所示各罪所處之刑，應執行有期徒刑拾捌年拾月
。
    理  由
一、聲請意旨略以：受刑人楊育承因放火燒毀建物及住宅等數罪
    ，先後經判決確定如附表，應依刑法第53條、第50條第1項
    第1款、第2項、第51條第5 款規定，定其應執行之刑，爰依
    刑事訴訟法第477條第1項聲請裁定等語。
二、按裁判確定前犯數罪者，併合處罰之。但有下列情形之一者
    ，不在此限：一、得易科罰金之罪與不得易科罰金之罪；二
    、得易科罰金之罪與不得易服社會勞動之罪；三、得易服社
    會勞動之罪與不得易科罰金之罪；四、得易服社會勞動之罪
    與不得易服社會勞動之罪；前項但書情形，受刑人請求檢察
    官聲請定應執行刑者，依第51條規定定之；數罪併罰，有二
    裁判以上者，依刑法第51條之規定，定其應執行之刑；刑法
    第50條、第53條分別定有明文。次按法律上屬於自由裁量之
    事項，有其外部性界限及內部性界限，並非概無拘束。依據
    法律之具體規定，法院應在其範圍選擇為適當之裁判者，為
    外部性界限；而法院為裁判時，應考量法律之目的，及法律
    秩序之理念所在者，為內部性界限；法院為裁判時，二者均
    不得有所踰越。在數罪併罰，有二裁判以上，定其應執行之
    刑時，固屬於法院自由裁量之事項，然仍應受前揭外部性界
    限及內部性界限之拘束；上開更定之應執行刑，不應比前定
    之應執行刑加計其他裁判所處刑期後為重，否則即與法律秩
    序理念及法律目的之內部界限有違，難認適法（最高法院80
    年台非字第473號判例、93年度台非字第192號判決意旨可資
    參照）。
三、經查：
(一)受刑人所犯如附表所示之罪，前經臺灣基隆地方法院、臺灣
    臺中地方法院、臺灣桃園地方法院、臺灣新北地方法院、臺
    灣彰化地方法院、臺灣士林地方法院及本院判處如附表所示
    之刑（附表編號6至8之最後事實審及確定判決「案號」欄，
    均應更正為「105年度審易字第1038、1348、1351號」。附
    表編號10之最後事實審「判決日期」欄，應更正為105/08/1
    9；確定判決「法院」、「案號」、「判決確定日期」欄，
    應分別更正為「新北地院」、「105年度訴字第517號」、「
    106/02/15」。附表編號16之「犯罪日期」欄，應更正為「1
    04/07/28至105/01/31間某日」。附表編號24之「犯罪日期
    」欄，應更正為「104/5/18至104/05/21間某時、104/05/24
    、104/05/26、104/05/29至104/05/30間某時、104/05/01至
    104/05/31間某時、104/06/02至104/06/03間某時、104/12/
    22」。附表編號27至31之最後事實審「判決日期」欄，均應
    更正為「106/06/29」。附表編號34至36之最後事實審「案
    號」欄，均應更正為「105年度審簡字第753、755號」。附
    表編號47之「犯罪日期」欄，應更正為「104/11/19至104/1
    2/19間某日」）；附表編號1至56所示之罪，經本院以108年
    度聲字第450號裁定應執行有期徒刑18年，均經分別確定在
    案，且各罪均為附表編號1裁判確定前所犯，本院亦為最後
    事實審之法院，有各該刑事判決書及本院被告前案紀錄表在
    卷可稽。又附表編號1至8、10、15至38、41至51、54至57所
    示之罪所處之刑為得易科罰金之刑，附表編號9、11至14、3
    9至40、52至53、58所示之罪所處之刑為不得易科罰金之刑
    ，合於刑法第50條第1項但書第1款之情形，須經受刑人請求
    檢察官聲請定其應執行刑，始得依刑法第51條之規定定其應
    執行刑。茲檢察官依受刑人之請求，聲請就附表所示各罪定
    其應執行之刑，此有受刑人簽名之「臺灣桃園地方檢察署依
    102年1月23日修正之刑法第50條調查受刑人是否聲請定應執
    行刑調查」乙份在卷可憑（本院卷第14頁），本院審核認聲
    請為適當，應予准許。並審酌被告於短期間內多次犯竊盜、
    搶奪、詐欺等罪刑，刑法第51條第5款原係採限制加重原則
    ，而非累加原則之意旨，又被告所犯如附表編號1至56所示
    之罪，曾經本院定應執行刑有期徒刑18年，暨附表所示各罪
    宣告刑總和上限等內、外部性界限等事項，依刑法第51條第
    5款規定，就附表所示各罪所處之刑，定其應執行之刑如主
    文所示。
(二)按裁判確定前犯數罪併合處罰之案件，有二以上裁判，應依
    刑法第51條第5款至第7款定應執行之刑，茍經檢察官聲請時
    ，最後事實審法院即應以裁定定其應執行之刑，殊不能因數
    罪中之一部分犯罪之刑業經執行完畢，即謂與刑法第50條規
    定「裁判確定前犯數罪者，併合處罰」之要件不符（最高法
    院104年度台抗字第899號判決要旨參照）；又數罪併罰之數
    刑罰有部分縱已執行完畢，於嗣後與他罪合併定執行刑，乃
    由檢察官換發執行指揮書執行應執行刑時，其前已執行之有
    期徒刑部分，應予扣除而已，非謂此種情形即不符數罪併罰
    要件（最高法院104年度台抗字第907號判決亦同此意旨）。
    查受刑人所犯附表編號1至2、6至8、18所示之罪雖已執行完
    畢，有本院被告前案紀錄表附卷可稽，惟與附表其餘編號所
    示之罪合於數罪併罰之要件，揆諸前揭說明，仍應就附表編
    號1至58所示之罪所處之刑，合併定應執行刑，附此敘明。
四、據上論斷，依刑事訴訟法第477條第1項，刑法第50條第1項
    第1款、第2項、第53條、第51條第5款，裁定如主文。
中　　華　　民　　國　　110 　年　　7 　　月　　19  　日
                  刑事第九庭    審判長法　官  潘翠雪   
                                      法　官  陳信旗 
　　　　　　　　　　　　　　　　　　　法  官  俞秀美  
以上正本證明與原本無異。
如不服本裁定，應於收受送達後五日內向本院提出抗告狀。
                                      書記官  謝崴瀚
中　　華　　民　　國　　110 　年　　7 　　月　　20　　日
附表　　　　　　　　　
編　　　　　號  1 2 3 罪　　　　　名  毒品危害防制條例 竊盜 竊盜 宣　　告　　刑  有期徒刑3月 有期徒刑3月(6次) 有期徒刑6月 犯　罪　日　期   104/11/25 104/11/07 104/11/20（2次） 104/11/23（2次） 104/11/25  104/12/09至 104/12/10  偵查(自訴)機關 年　度　案　號  基隆地檢104年度毒偵字第2184號 基隆地檢104年度偵字第5251號 臺中地檢105年度偵字第2948、3339 、3197號 最　後 事實審 法　  院 基隆地院 基隆地院 臺中地院  案 　 號 105年度基簡字第 447號 105年度基簡字第 453號 105年度簡上字第 491號  判決日期 105/03/23 105/03/28 106/02/14 確　定 判　決 法 　院 基隆地院 基隆地院 臺中地院  案　 號 105年度基簡字第 447號 105年度基簡字第 453號 105年度簡上字第 491號  判    決  確定日期 105/04/18 105/07/28 106/02/14 是 否 為 得 易 科 罰  金  之  案  件  是 是 是 備           註  桃園地檢105年度執助字第1105號（已執畢） 桃園地檢105年度執助字第2026號（已執畢） 桃園地檢106年度執助字第1135號   編號1至56應執行有期徒刑18年（高院108年度聲字第450號）   
編　　　　　號  4 5 6 罪　　　　　名  竊盜 竊盜 竊盜 宣　　告　　刑  有期徒刑3月 有期徒刑3月 有期徒刑4月 犯　罪　日　期   104/12/10至 104/12/18間某時   104/12/18  104/03/17   偵查(自訴)機關 年　度　案　號  臺中地檢105年度偵字第2948、3339 、3197號 臺中地檢105年度偵字第2948、3339 、3197號 桃園地檢105年度毒偵字第857號、104年度偵字第11757號、105年度偵字第1599號 最　後 事實審 法　  院 臺中地院 臺中地院 桃園地院  案 　 號 105年度簡上字第 491號 105年度簡上字第 491號 105年度審易字第 1038、1348、1351號  判決日期 106/02/14 106/02/14 105/07/13 確　定 判　決 法 　院 臺中地院 臺中地院 桃園地院  案　 號 105年度簡上字第 491號 105年度簡上字第 491號 105年度審易字第 1038、1348、1351號  判    決  確定日期 106/02/14 106/02/14 105/08/08 是 否 為 得 易 科 罰  金  之  案  件  是 是 是 備           註  桃園地檢106年度執助字第1135號 桃園地檢106年度執助字第1135號 桃園地檢105年度執字第10669號（已執畢）   編號1至56應執行有期徒刑18年（臺灣高等法院108年度聲字第450號）   
編　　　　　號  7 8 9 罪　　　　　名  竊盜 毒品危害防制條例 放火燒燬建物及住宅 宣　　告　　刑  有期徒刑3月 有期徒刑4月 有期徒刑4年 犯　罪　日　期  104/11/14 105/01/30 104/12/14 偵查(自訴)機關 年　度　案　號  桃園地檢105年度毒偵字第857號、104年度偵字第11757號、105年度偵字第1599號 桃園地檢105年度毒偵字第857號、104年度偵字第11757號、105年度偵字第1599號 新北地檢105年度偵字第8940號 最　後 事實審 法　  院 桃園地院 桃園地院 臺灣高院  案 　 號 105年度審易字第 1038、1348、1351號 105年度審易字第 1038、1348、1351號 105年度上訴字第 2781號  判決日期 105/07/13 105/07/13 106/03/08 確　定 判　決 法 　院 桃園地院 桃園地院 臺灣高院  案　 號 105年度審易字第 1038、1348、1351號 105年度審易字第 1038、1348、1351號 105年度上訴字第 2781號  判    決  確定日期 105/08/08 105/08/08 106/03/27 是 否 為 得 易 科 罰  金  之  案  件  是 是 否 備           註  桃園地檢105年度執字第10669號（已執畢） 桃園地檢105年度執字第10669號（已執畢） 桃園地檢106年度執助字第988號   編號1至56應執行有期徒刑18年（臺灣高等法院108年度聲字第450號）   
編　　　　　號  10 11 12 罪　　　　　名  竊盜 搶奪 搶奪 宣　　告　　刑  有期徒刑5月 有期徒刑7月 有期徒刑1年1月 犯　罪　日　期  104/12/14 105/01/26 105/01/30 偵查(自訴)機關 年　度　案　號  新北地檢105年度偵字第8940號 桃園地檢105年度偵字第3197號 桃園地檢105年度偵字第3197號 最　後 事實審 法　  院 新北地院 桃園地院 桃園地院  案 　 號 105年度訴字第 517號 105年度訴字第 374號 105年度訴字第 374號  判決日期 105/08/19 106/04/27 106/01/20 確　定 判　決 法 　院 新北地院 桃園地院 桃園地院  案　 號 105年度訴字第 517號 105年度訴字第 374號 105年度訴字第 374號  判    決  確定日期 106/02/15 （撤回上訴） 106/05/23 106/02/19 是 否 為 得 易 科 罰  金  之  案  件  是 否 否 備           註  桃園地檢106年度執助字第989號 桃園地檢106年度執字第9315號 桃園地檢106年度執字第9313號   編號1至56應執行有期徒刑18年（臺灣高等法院108年度聲字第450號）   
編　　　　　號  13 14 15 罪　　　　　名  放火燒燬其他物件 搶奪 詐欺 宣　　告　　刑  有期徒刑1年 有期徒刑7月 有期徒刑3月 犯　罪　日　期  104/12/25 105/01/28 105/01/30 偵查(自訴)機關 年　度　案　號  桃園地檢105年度偵字第3197號 桃園地檢105年度偵字第3197號 桃園地檢105年度偵字第3197號 最　後 事實審 法　  院 桃園地院 桃園地院 桃園地院  案 　 號 105年度訴字第 374號 105年度訴字第 374號 105年度訴字第 374號  判決日期 106/01/20 106/01/20 106/01/20 確　定 判　決 法 　院 桃園地院 桃園地院 桃園地院  案　 號 105年度訴字第 374號 105年度訴字第 374號 105年度訴字第 374號  判    決  確定日期 106/02/19 106/02/19 106/02/19 是 否 為 得 易 科 罰  金  之  案  件  否 否 是 備           註  桃園地檢106年度執字第9313號 桃園地檢106年度執字第9313號 桃園地檢106年度執字第9314號   編號1至56應執行有期徒刑18年（臺灣高等法院108年度聲字第450號）   
編　　　　　號  16 17 18 罪　　　　　名  竊盜 詐欺 竊盜 宣　　告　　刑  有期徒刑3月 有期徒刑2月(3次) 有期徒刑6月 犯　罪　日　期  104/07/28至 105/01/31間某日 104/12/13 104/12/18 104/12/17 104/12/05 偵查(自訴)機關 年　度　案　號  桃園地檢105年度偵字第3197號 桃園地檢105年度偵字第3197號 彰化地檢105年度偵字第3965號 最　後 事實審 法　  院 桃園地院 桃園地院 彰化地院  案 　 號 105年度訴字第 374號 105年度訴字第 374號 105年度簡字第 1037號  判決日期 106/01/20 106/01/20 105/06/30 確　定 判　決 法 　院 桃園地院 桃園地院 彰化地院  案　 號 105年度訴字第 374號 105年度訴字第 374號 105年度簡字第 1037號  判    決  確定日期 106/02/19 106/02/19 105/07/26 是 否 為 得 易 科 罰  金  之  案  件  是 是 是 備           註  桃園地檢106年度執字第9314號 桃園地檢106年度執字第9314號 桃園地檢105年度執助字第2196號   編號1至56應執行有期徒刑18年（臺灣高等法院108年度聲字第450號）   
編　　　　　號  19 20 21 罪　　　　　名  妨害公務 竊盜 竊盜 宣　　告　　刑  有期徒刑4月 有期徒刑6月 有期徒刑3月 犯　罪　日　期  104/12/21 104/04/27 104/11/30 偵查(自訴)機關 年　度　案　號  桃園地檢105年度偵字第5186號 士林地檢105年度偵字第7212、7244號 士林地檢105年度偵字第7212、7244號 最　後 事實審 法　  院 桃園地院 士林地院 士林地院  案 　 號 105年度審簡字第 744號 105年度審簡字第 746號 105年度審簡字第 746號  判決日期 105/12/02 106/05/31 106/05/31 確　定 判　決 法 　院 桃園地院 士林地院 士林地院  案　 號 105年度審簡字第 744號 105年度審簡字第 746號 105年度審簡字第 746號  判    決  確定日期 106/01/03 106/07/10 106/07/10 是 否 為 得 易 科 罰  金  之  案  件  是 是 是 備           註  桃園地檢106年度 執字第1637號 桃園地檢106年度執助字第2223號 桃園地檢106年度執助字第2223號   編號1至56應執行有期徒刑18年（臺灣高等法院108年度聲字第450號）   
編　　　　　號  22 23 24 罪　　　　　名  竊盜 竊盜 竊盜 宣　　告　　刑  有期徒刑6月 有期徒刑5月 有期徒刑3月(7次) 犯　罪　日　期  104/12/26 104/11/26 104/5/18-/5/21間某時 104/05/24 104/05/26 104/5/29至/5/30間某時 104/5/1至/5/31間某時 104/6/2至/6/3間某時 104/12/22 偵查(自訴)機關 年　度　案　號  桃園地檢105年度偵字第7977至7983號 桃園地檢105年度偵字第7977至7983號 桃園地檢105年度偵字第7977至7983號 最　後 事實審 法　  院 桃園地院 桃園地院 桃園地院  案 　 號 105年度易字第 930號 105年度易字第 930號 105年度易字第 930號  判決日期 106/01/20 106/01/20 106/01/20 確　定 判　決 法 　院 桃園地院 桃園地院 桃園地院  案　 號 105年度易字第 930號 105年度易字第 930號 105年度易字第 930號  判    決  確定日期 106/02/18 106/02/18 106/02/18 是 否 為 得 易 科 罰  金  之  案  件  是 是 是 備           註  桃園地檢106年度 執字第3926號 桃園地檢106年度執字第3926號 桃園地檢106年度執字第3926號   編號1至56應執行有期徒刑18年（臺灣高等法院108年度聲字第450號）   
編　　　　　號  25 26 27 罪　　　　　名  竊盜 毀棄損壞 竊盜 宣　　告　　刑  有期徒刑2月 有期徒刑2月(2次) 有期徒刑2月 犯　罪　日　期  104/11/23 104/12/05 104/12/14 104/11/10 偵查(自訴)機關 年　度　案　號  桃園地檢105年度偵字第7977至7983號 桃園地檢105年度偵字第7977至7983號 士林地檢105年度偵字第9091號 最　後 事實審 法　  院 桃園地院 桃園地院 士林地院  案 　 號 105年度易字第 930號 105年度易字第 930號 105年度審簡字第 890號  判決日期 106/01/20 106/01/20 106/06/29 確　定 判　決 法 　院 桃園地院 桃園地院 士林地院  案　 號 105年度易字第 930號 105年度易字第 930號 105年度審簡字第 890號  判    決  確定日期 106/02/18 106/02/18 106/08/04 是 否 為 得 易 科 罰  金  之  案  件  是 是 是 備           註  桃園地檢106年度 執字第3926號 桃園地檢106年度執字第3926號 桃園地檢106年度執助字第2371號   編號1至56應執行有期徒刑18年（臺灣高等法院108年度聲字第450號）   
編　　　　　號  28 29 30 罪　　　　　名  偽造文書 偽造文書 偽造文書 宣　　告　　刑  有期徒刑3月 有期徒刑3月 有期徒刑2月 犯　罪　日　期  104/11/16 104/11/16 104/11/16 偵查(自訴)機關 年　度　案　號  士林地檢105年度偵字第9091號 士林地檢105年度偵字第9091號 士林地檢105年度偵字第9091號 最　後 事實審 法　  院 士林地院 士林地院 士林地院  案 　 號 105年度審簡字第 890號 105年度審簡字第 890號 105年度審簡字第 890號  判決日期 106/06/29 106/06/29 106/06/29 確　定 判　決 法 　院 士林地院 士林地院 士林地院  案　 號 105年度審簡字第 890號 105年度審簡字第 890號 105年度審簡字第 890號  判    決  確定日期 106/08/04 106/08/04 106/08/04 是 否 為 得 易 科 罰  金  之  案  件  是 是 是 備           註  桃園地檢106年度執助字第2371號 桃園地檢106年度執助字第2371號 桃園地檢106年度執助字第2371號   編號1至56應執行有期徒刑18年（臺灣高等法院108年度聲字第450號）   
編　　　　　號  31 32 33 罪　　　　　名  詐欺 竊盜 竊盜 宣　　告　　刑  有期徒刑3月 有期徒刑4月 有期徒刑3月(5次) 犯　罪　日　期  104/11/18 105/01/19 104/12/18 104/12/23 105/01/01 105/01/13 105/01/15 偵查(自訴)機關 年　度　案　號  士林地檢105年度偵字第9091號 桃園地檢105年度偵字第9800、11072、11073、11388、11389、11391、12942號 桃園地檢105年度偵字第9800、11072、11073、11388、11389、11391、12942號 最　後 事實審 法　  院 士林地院 桃園地院 桃園地院  案 　 號 105年度審簡字第 890號 105年度易字第 1062號 105年度易字第 1062號  判決日期 106/06/29 106/01/20 106/01/20 確　定 判　決 法 　院 士林地院 桃園地院 桃園地院  案　 號 105年度審簡字第 890號 105年度易字第 1062號 105年度易字第 1062號  判    決  確定日期 106/08/04 106/02/19 106/02/19 是 否 為 得 易 科 罰  金  之  案  件  是 是 是 備           註  桃園地檢106年度執助字第2371號 桃園地檢106年度執字第3145號 桃園地檢106年度執字第3145號   編號1至56應執行有期徒刑18年（臺灣高等法院108年度聲字第450號）   
編　　　　　號  34 35 36 罪　　　　　名  竊盜 竊盜 詐欺 宣　　告　　刑  有期徒刑4月 有期徒刑2月 有期徒刑2月 犯　罪　日　期  104/12/24前某時 104/12/20 105/01/04 偵查(自訴)機關 年　度　案　號  桃園地檢105年度偵缉字第711號、105年度偵字第5194、6334號 桃園地檢105年度偵缉字第711號、105年度偵字第5194、6334號 桃園地檢105年度偵缉字第711號、105年度偵字第5194、6334號 最　後 事實審 法　  院 桃園地院 桃園地院 桃園地院  案 　 號 105年度審簡字第 753、755號 105年度審簡字第 753、755號 105年度審簡字第 753、755號  判決日期 106/04/06 106/04/06 106/04/06 確　定 判　決 法 　院 桃園地院 桃園地院 桃園地院  案　 號 105年度審簡字第 753、755號 105年度審簡字第 753、755號 105年度審簡字第 753、755號  判    決  確定日期 106/05/02 106/05/02 106/05/02 是 否 為 得 易 科 罰  金  之  案  件  是 是 是 備           註  桃園地檢106年度執字第5671號 桃園地檢106年度執字第5671號 桃園地檢106年度執字第5671號   編號1至56應執行有期徒刑18年（臺灣高等法院108年度聲字第450號）   
編　　　　　號  37 38 39 罪　　　　　名  偽造文書 詐欺 竊盜 宣　　告　　刑  有期徒刑3月 有期徒刑5月 有期徒刑8月 犯　罪　日　期  104/12/12 104/12/12 104/12/24 偵查(自訴)機關 年　度　案　號  士林地檢105年度偵字第9991號 士林地檢105年度偵字第9991號 新北地檢105年度偵字第10660號 最　後 事實審 法　  院 士林地院 士林地院 臺灣高院  案 　 號 105年度審簡字第 829號 105年度審簡字第 829號 106年度上易字第 2322號  判決日期 105/10/17 105/10/17 106/12/26 確　定 判　決 法 　院 士林地院 士林地院 臺灣高院  案　 號 105年度審簡字第 829號 105年度審簡字第 829號 106年度上易字第 2322號  判    決  確定日期 105/11/12 105/11/12 106/12/26 是 否 為 得 易 科 罰  金  之  案  件  是 是 否 備           註  桃園地檢105年度執助字第2891號  桃園地檢105年度執助字第2891號  桃園地檢107年度 執助字第604號   編號1至56應執行有期徒刑18年（臺灣高等法院108年度聲字第450號）   
編　　　　　號  40 41 42 罪　　　　　名  恐嚇取財得利 詐欺 詐欺 宣　　告　　刑  有期徒刑8月 有期徒刑2月 有期徒刑3月 犯　罪　日　期  105/01/13 105/01/10 105/01/26 偵查(自訴)機關 年　度　案　號  新北地檢105年度偵字第10660號 桃園地檢105年度偵字第11074、11075號 桃園地檢105年度偵字第11074、11075號 最　後 事實審 法　  院 臺灣高院 桃園地院 桃園地院  案 　 號 106年度上易字第 2322號 105年度簡字第 414號 105年度簡字第 414號  判決日期 106/12/26 106/01/06 106/01/06 確　定 判　決 法 　院 臺灣高院 桃園地院 桃園地院  案　 號 106年度上易字第 2322號 105年度簡字第 414號 105年度簡字第 414號  判    決  確定日期 106/12/26 106/02/13 106/02/13 是 否 為 得 易 科 罰  金  之  案  件  否 是 是 備           註  桃園地檢107年度 執助字第604號 桃園地檢106年度執字第4030號 桃園地檢106年度執字第4030號   編號1至56應執行有期徒刑18年（臺灣高等法院108年度聲字第450號）   
編　　　　　號  43 44 45 罪　　　　　名  詐欺 竊盜 竊盜 宣　　告　　刑  有期徒刑3月 有期徒刑3月 有期徒刑3月 犯　罪　日　期  105/01/30 105/01/29至 105/01/30之8時30分間某時 105/01/05 偵查(自訴)機關 年　度　案　號  桃園地檢105年度偵字第11387、11390號 桃園地檢105年度偵字第11387、11390號 桃園地檢105年度偵字第11428號 最　後 事實審 法　  院 桃園地院 桃園地院 桃園地院  案 　 號 105年度簡字第 415號 105年度簡字第 415號 105年度簡字第 413號  判決日期 106/01/05 106/01/05 106/01/04 確　定 判　決 法 　院 桃園地院 桃園地院 桃園地院  案　 號 105年度簡字第 415號 105年度簡字第 415號 105年度簡字第 413號  判    決  確定日期 106/02/14 106/02/14 106/02/13 是 否 為 得 易 科 罰  金  之  案  件  是 是 是 備           註  桃園地檢107年度 執助字第4021號 桃園地檢106年度執字第4021號 桃園地檢106年度執字第4031號   編號1至56應執行有期徒刑18年（臺灣高等法院108年度聲字第450號）   
編　　　　　號  46 47 48 罪　　　　　名  竊盜 竊盜 竊盜 宣　　告　　刑  有期徒刑2月 有期徒刑3月 有期徒刑2月(2次) 犯　罪　日　期  105/01/02至 105/03/09間某時 104/11/19至 104/12/19間某日 105/01/16 105/01/18 偵查(自訴)機關 年　度　案　號  桃園地檢105年度偵字第11428號 桃園地檢105年度偵字第18233、20419號 桃園地檢105年度偵字第18233、20419號 最　後 事實審 法　  院 桃園地院 桃園地院 桃園地院  案 　 號 105年度簡字第 413號 105年度易字第 1584號 105年度易字第 1584號  判決日期 106/01/04 106/02/24 106/02/24 確　定 判　決 法 　院 桃園地院 桃園地院 桃園地院  案　 號 105年度簡字第 413號 105年度易字第 1584號 105年度易字第 1584號  判    決  確定日期 106/02/13 106/03/27 106/03/27 是 否 為 得 易 科 罰  金  之  案  件  是 是 是 備           註  桃園地檢106年度執字第4031號 桃園地檢106年度執字第6344號 桃園地檢106年度執字第6344號   編號1至56應執行有期徒刑18年（臺灣高等法院108年度聲字第450號）   
編　　　　　號  49 50 51 罪　　　　　名  詐欺 竊盜 恐嚇取財得利 宣　　告　　刑  有期徒刑2月 有期徒刑4月 有期徒刑3月 犯　罪　日　期  105/01/18 104/11/30 104/11/29 偵查(自訴)機關 年　度　案　號  桃園地檢105年度偵字第18233、20419號 桃園地檢105年度偵字第21859號 士林地檢106年度偵字第5539號 最　後 事實審 法　  院 桃園地院 桃園地院 士林地院  案 　 號 105年度易字第 1584號 106年度桃簡字第 398號 106年度審易字第 1361號  判決日期 106/02/24 106/07/17 106/07/14 確　定 判　決 法 　院 桃園地院 桃園地院 士林地院  案　 號 105年度易字第 1584號 106年度桃簡字第 398號 106年度審易字第 1361 號  判    決  確定日期 106/03/27 106/08/14 106/08/14 是 否 為 得 易 科 罰  金  之  案  件  是 是 是 備           註  桃園地檢106年度執字第6344號 桃園地檢106年度執字第13698號 桃園地檢106年度 執助字第2224號   編號1至56應執行有期徒刑18年（臺灣高等法院108年度聲字第450號）   
編　　　　　號  52 53 54 罪　　　　　名  放火燒燬建物及住宅 竊盜 竊盜 宣　　告　　刑  有期徒刑1年8月 有期徒刑7月 有期徒刑3月 犯　罪　日　期  105/01/23 105/01/22 104/12/24 偵查(自訴)機關 年　度　案　號  桃園地檢105年度偵字第20348號 桃園地檢105年度偵字第20348號 桃園地檢105年度偵字第20348號 最　後 事實審 法　  院 桃園地院 桃園地院 桃園地院  案 　 號 106年度訴字第 127號 106年度訴字第 127號 106年度訴字第 127號  判決日期 106/04/24 106/04/24 106/04/24 確　定 判　決 法 　院 桃園地院 桃園地院 桃園地院  案　 號 106年度訴字第 127號 106年度訴字第 127號 106年度訴字第 127號  判    決  確定日期 106/05/16 106/05/16 106/05/16 是 否 為 得 易 科 罰  金  之  案  件  否 否 是 備           註  桃園地檢106年度執字第7143號  桃園地檢106年度執字第7143號  桃園地檢106年度執字第7144號    編號1至56應執行有期徒刑18年（臺灣高等法院108年度聲字第450號）   
編　　　　　號  55 56 57 罪　　　　　名  竊盜 竊盜 詐欺 宣　　告　　刑  有期徒刑5月 有期徒刑3月 有期徒刑2月 犯　罪　日　期  104/12/19 105/01/20 105/01/16 偵查(自訴)機關 年　度　案　號  桃園地檢105年度偵字第10505、10856號 桃園地檢105年度偵字第16221號 桃園地檢105年度偵字第17271號 最　後 事實審 法　  院 臺灣高院 臺灣高院 桃園地院  案 　 號 106年度上易字第 2668號 107年度上易字第 1043號 105年度易字第 1583號  判決日期 107/02/27 107/08/08 106/02/24 確　定 判　決 法 　院 臺灣高院 臺灣高院 桃園地院  案　 號 106年度上易字第 2668號 107年度上易字第 1043號 105年度易字第 1583號  判    決  確定日期 107/02/27 107/08/08 106/03/27 是 否 為 得 易 科 罰  金  之  案  件  是 是 是 備           註  桃園地檢107年度 執字第6332號 桃園地檢107年度執字第12874號 桃園地檢106年度執字第6337號    編號1至56應執行有期徒刑18年（臺灣高等法院108年度聲字第450號）   
編　　　　　號  58 以下空白  罪　　　　　名  公共危險   宣　　告　　刑  有期徒刑1年10月   犯　罪　日　期  104/12/28   偵查(自訴)機關 年　度　案　號  桃園地檢105年度偵字第10857號   最　後 事實審 法　  院 臺灣高院    案 　 號 107年度上訴字第 583號    判決日期 107/07/17   確　定 判　決 法 　院 最高法院    案　 號 108年度台上字第  1025號    判    決  確定日期 108/04/18   是 否 為 得 易 科 罰  金  之  案  件  否   備           註   桃園地檢106年度 執字第6864號